臺灣高等法院臺中分院刑事判決　　　　　　　　　　九十一年度上易字第七八九號
　　上　訴　人　臺灣台中地方法院檢察署檢察官
　　被　　　告　甲○○
右上訴人因被告竊盜案件，不服臺灣台中地方法院九十一年度易字第四八三號中華民
國九十一年三月二十五日第一審判決（起訴案號：臺灣台中地方法院檢察署九十年度
偵字第二四０七號），提起上訴，本院判決如左：
    主      文
原判決撤銷。
甲○○共同攜帶兇器竊盜，累犯，處有期徒刑拾月。扣案之板手參支均沒收。
    事      實
一、甲○○曾於民國八十二年間因違反麻醉藥品管理條例案，經本院判處有期徒刑七
    月確定，於八十四年八月十五日執行完畢，猶不知悔改，與戊○○（為前案確定
    判決效力所及，另由檢察官為不起訴處分）共同基於意圖為自己不法所有之犯意
    聯絡，於八十九年三月九日晚上（起訴書誤載為十日五時），在台中市○○路○
    段二三八巷二五弄河堤旁，持客觀上可供凶器使用之板手三支，竊取吉苔企業有
    限公司所有，現為乙○○使用之車牌號碼ＶＯ─四九一號大貨車一部，及乙○○
    所有太陽眼鏡一付、鬧鐘二個，得手後，供己使用。嗣於同月十一日凌晨一時許
    ，甲○○、戊○○二人將該大貨車停放在台中市○○街一一一巷口，欲離去時，
    為警發覺可疑進而查獲，並在甲○○身上扣得乙○○置於該大貨車上之太陽眼鏡
    一付，甲○○與戊○○二人所有之改造扳手三支，及在戊○○身上扣得乙○○置
    於該大貨車上之鬧鐘二個。
二、案經臺中市警察局第四分局報請臺灣臺中地方法院檢察署檢察官偵查起訴。
    理      由
一、訊據被告吳進朝對於右揭時地為警查獲時，在其身上查到被害人乙○○所有太陽
    眼鏡一付之事實固不諱言，惟矢否認有竊盜犯行，辯稱：遭警查獲當日，係伊打
    電話給戊○○，請他幫忙載一些廢鐵，伊到達現場後，戊○○要開車出去，伊就
    跟著上車，後來戊○○說要移動上開大貨車到旁邊，伊就下車了，並順手拿上開
    太限眼鏡，以為那付太陽眼鏡是戊○○的，伊亦沒有與戊○○偷車云云，經查：
（一）被告於右揭時地為警查獲之情形，業據證人即查獲之警員丁○○於偵查中證述
      甚明，並稱「（八十九年三月十一日是否查獲甲○○、戊○○竊盜案？）是的
      ，當天我值勸時，在台中市○○路一一０巷口，發現二名男子各站立在路中迴
      轉道上及路旁，看著我們的巡邏車，我們就駕車從西屯路與福雅路口迴轉盤查
      他們，又在甲○○身上查到一個小包包，查到改造的板手，我們即把他們帶回
      警局，並在戊○○上衣口袋內（查到）紅色鬧鐘二個，甲○○身上並查到一付
      太陽眼鏡，．．」等語（偵查卷第五十五頁背面），被告及證人戊○○於警訊
      中亦供承確實分別自其等身上查到被害人乙○○所有鬧鐘二個及太陽眼鏡一付
      、板手三支屬實，且被告於警訊中亦供承「該自大貨車是戊○○竊取，．．」
      等語（偵查第二十六頁背面），證人戊○○於偵查中亦證稱「（該大貨車的鑰
      匙是何型狀？〔提示卷附照片〕）是用六角板手磨過的，即是第一張相片中間
      那支」等語（偵查卷第五十三頁），而該大貨車之車門鎖孔確實有被破壞之情
      形，亦據被害人乙○○於警訊中指訴綦詳，並陳稱「（該車有無遭改裝？或有
      何損失？）駕駛門的鎖匙孔遭破壞，電門啟動鎖整座被拆掉，車身的公司名及
      車號貼紙被拆掉，．．」等語（偵查卷第三十二頁背面、第三十三頁），從以
      上之供證，顯然被告與戊○○二人是以扣案之板手為工具，而竊取該大貨車及
      車內物品至明，且倘若被告無參與竊盜行為，何須與戊○○共同利用深夜駕駛
      該大貨車？足見被告應有參與本件竊取行為，渠與戊○○彼此間有犯意聯絡及
      行為分擔，應可認定。至被告雖於本院審理時改稱查獲時，因該大貨車占到工
      地門口，戊○○才欲將該大貨車駛離，並不是要偷竊云云，惟據證人即警員丁○○於本院調查中證稱「查獲地點沒有工地，那邊是空地，．．」等語（本院
      卷第三十六頁），即無被告所辯之上開情形，是其所辯委無足取，另證人戊○○於警訊中雖稱該自大貨車是案外人湯權益所偷的云云，要屬推諉飾卸之詞，
      亦無可採。
（二）再者，右揭車牌號碼ＶＯ─四九一號大貨車及太陽眼鏡一付、鬧鐘二個係被害
      人乙○○在右揭地點所失竊之事實，業據被害人乙○○於警訊中指訴在卷，並
      有贓物保管收據及車輛車牌失竊作業－查獲車輛認可資料各一份在卷可稽，雖
      依上開查獲車輛認可資料所載失竊時間為八十九年三月十日五時，惟被害人乙○○於警訊中陳稱「八十九年三月十日五時許發現停放在台中市○○區○○路
      一段二三八巷二十五弄河堤旁自大貨（車）遭竊，由我（乙○○）向中市第五
      分局北屯派出所報案。」等語（偵查卷第三十二頁背面），足見上開時間應係
      被害人發現失竊之時間，並非失竊時間，參以被告於警訊中供稱「戊○○．．
      ，在三月九日二十二時於台中縣烏日鄉○○路一一二號利用自大貨車載運廢棄
      物（鋁門窗）時告訴我的。」等語（偵查卷第二十六頁背面），即被告二人於
      竊取該自大貨車後，曾於三月九日晚上利用該大貨車載運上開廢棄物，益見本
      件失竊之時間應是八十九年三月九日晚上，堪可確認。
（三）綜上所述，足證被告所辯不足採信，事證明確，犯行洵以認定，應依法論科。
二、查該扣案之板手三支係金屬製品，以之攻擊他人能使人受傷，該六角扳手客觀上
    具有危險性，可供為兇器使用無疑，核被告所為，係犯刑法第三百二十一條第一
    項第三款之攜帶兇器竊盜罪。被告與戊○○有犯意聯絡，行為分擔，為共同正犯
    。又被告曾於八十二年間因違反麻醉藥品管理條例案，經本院判處有期徒刑七月
    確定，於八十四年八月十五日執行完畢，有台灣高等法院被告全國前案紀錄表在
    卷可按，其受有期徒刑之執行完畢後，五年以內再犯本件有期徒刑以上之罪，為
    累犯，依刑法第四十七條規定，加重其刑。
三、原審疏未詳察，諭知被告無罪，自有未合，檢察官上訴意旨，指摘原判決不當，
    為有理由，應由本院將原判決撤銷改判。爰審酌被告已有多次前科，仍再犯本案
    ，惡性匪淺及其犯罪之動機、目的、手段、犯後態度無悔意等一切情狀，量處有
    期徒刑十月。至扣案之板手三支，雖被告及證人戊○○於警訊中否認是其所有，
    惟該板手係在被告身上扣獲，已據證人丁○○於偵查中證述在卷，且證人戊○○
    於偵查中亦證稱是竊取該大貨車之工具，足見扣案之板手是被告與戊○○二人所
    有，且供犯罪所用之物，爰併依法宣告沒收。
據上論結，應依刑事訴訟法第三百六十九條第一項前段、第三百六十四條、第二百九
十九條第一項前段、刑法第二十八條、第三百二十一條第一項第三款、第四十七條、
第三十八條第一項第二款，判決如主文。
本案經檢察官丙○○到庭執行職務
中      華      民      國      九十一  年      六      月      十八    日
                                臺灣高等法院臺中分院刑事第十庭
                                      審判長法  官　林　照　明
                                            法　官　蔡　名　曜
                                          法　官　盧　江　陽
右正本證明與原本無異。
不得上訴。
                                            書記官  陳  妙  瑋
中      華      民      國      九十一  年      六      月      二十一  日
                                                                        Ａ
